臺灣高雄地方法院刑事裁定                              九十年度自字第二八號
    自  訴  人  震興小客車租賃有限公司
    代  表  人  甲○○
    自訴代理人  高進忠
    被      告  乙○○
右列被告因詐欺案件，經自訴人提起自訴，本院裁定如左：
    主  文
自訴駁回。
    理  由
一、本件自訴意旨略以：被告乙○○於民國八十九年八月二十二日向自訴人公司承租
    車牌號碼Ｅ八—九七一三號自用小客車，約定租期二日，租金為每日新台幣（下
    同）二千元，並當場給付完畢。被告明知應於八十九年八月二十四日歸還上開小
    客車，竟意圖為自己不法之所有，自此一去不回，經自訴人公司以存證信函通知
    被告，被告均置之不理，嗣八十九年九月一日經警於高雄縣橋頭鄉省道旁發現該
    車，因認被告涉有刑法第三百三十九條第一項之詐欺罪嫌。
二、按法院或受命法官於自訴案件第一次審判期日前訊問及調查結果，如認為案件有
    刑事訴訟法第二百五十二條至第二百五十四條之情形者，得以裁定駁回其自訴，
    同法第三百二十六條第三項定有明文。又刑法第三百三十九條第一項詐欺罪之成
    立，以意圖為自己或第三人不法所有，以詐術使人將本人或第三人之物交付為要
    件。所謂以詐術使人交付，必須被詐欺人因其詐術而陷於錯誤，若其所用方法，
    不能認為詐術，亦不致使人陷於錯誤，即不構成該罪，最高法院四十六年臺上字
    第二六０號判例可資參照。
三、本件自訴人認被告涉有詐欺犯嫌，無非係以被告明知上開小客車之租期為二天，
    然屆期竟拒不歸還，亦未繼續給付租金，並提出租賃契約書、存證信函各一份為
    證。訊據被告乙○○堅決否認有何詐欺犯行，辯稱其原本只打算租二天，嗣後因
    仍需使用該車，遂陸續多次以電話向自訴人公司之職員續租，並表示還車時再一
    併計算租金，詎同年九月一日因施用毒品為警當場查獲，並隨即送觀察、勒戒，
    致其無法親自歸還車輛，其並無不法所有之意圖等語。經查，被告確曾分別於八
    十九年八月二十四日、二十六日、二十七日、二十八日以行動電話撥打自訴人公
    司之電話號碼一節，有其所提通話明細表附卷足稽，是被告所辯其確有辦理續租
    手續等語，尚非子虛。又被告因違反毒品危害防制條例案件，為警在上開小客車
    內當場查獲後，隨即將被告移送至台灣高雄地方法院檢察署，並經本院於同日以
    八十九年毒聲字第六九五七號裁定送被告至勒戒處所觀察、勒戒，此經證人即查
    獲警員張瑞安到庭結證屬實，並有台灣高等法院被告全國前案紀錄表在卷可憑，
    則被告所辯因遭警查獲致無法歸還車輛等情，亦與常情相符而堪採信。至被告積
    欠租金及修理費用共二萬六千元未清償一事，應僅屬民事債務糾葛，且雙方亦業
    於本院調查中就此部分達成民事和解，有和解書及訊問筆錄在卷可佐。此外，復
    查無其他確切證據足資證明被告有何詐欺之犯行，自訴意旨所指被告涉有詐欺罪
    嫌之證據顯有不足，是本件自訴案件有刑事訴訟法第二百五十二條第十款之情形
    ，爰依首揭規定，裁定駁回本件自訴。
四、據上論斷，應依刑事訴訟法第三百二十六條第三項、第二百五十二條第十款，裁
    定如主文。
中      華      民      國      九十一    年      五      月    十三    日
                                      臺灣高雄地方法院刑事第一庭
                                          審判長法  官  林  水  城
                                                法  官  曾  逸  誠
                                                法  官  謝  雨  真
右正本證明與原本無異。
如不服本裁定，應於裁定送達後五日內，向本院提出抗告狀。
                                                書記官  陳  威  志
中    華    民    國      九十一      年      五      月      十三      日
